Inventaris van het archief van de Inspecteurs van het Staatstoezicht op Krankzinnigen en Krankzinnigengestichten, (1818) 1842-1961
Nationaal Archief, Den Haag
- Het B-archief, 1911-1961, 3.
  - Bijzonder, 3.2
    - Organisme en personeel, 3.2.1
      - Stukken betreffende de werving van personeel uit de krankzinnigengestichten ter begeleiding van het vervoer van Engelse en Duitse krijgsgevangenen, 1917-1918; 434; 1 omslag
      - Stukken betreffende salariëring van de inspecteurs voor het krankzinnigenwezen, 1918; 435; 1 omslag
      - Stukken betreffende vernietiging en/of overbrenging van archiefmateriaal van de inspecteurs van het Rijkskrankzinnigengesticht te Medemblik naar dat te Woensel, 1919, 1922; 436; 1 omslag
      - Ingekomen brieven van de Minister van Binnenlandse Zaken inzake de benoeming van dr J. Wessels tot inspecteur, 1934; 437; 3 stukken
      - Ingekomen brief van inspecteur Pameijer inzake de afwerking van het verslag over 1932-1936, met verzendlijst, 1938; 438; 2 stukken
      - Stukken betreffende de verdeling van de werkzaamheden van de Inspectie tijdens de mobilisatie van inspecteur Pameijer, 1940; 439; 1 omslag
        Zie inventarisnr 440.
      - Stukken betreffende de vervulling van de door het vertrek van dr Wessels ontstane vacature van inspecteur van het noordoostelijk ressort, 1940; 440; 1 omslag
        Zie nr. 439, beschadigd.
      - Stukken betreffende het verzoek aan de Minister van Binnenlandse Zaken om een ombouwvergunning voor de auto van de inspecteur wegens stopzetting van de toewijzing van benzine, 1944; 441; 1 omslag
      - Ingekomen brief van de Minister van Binnenlandse Zaken inzake staking door dr Audier van de uitoefening van zijn functie als inspecteur, 1945; 442; 1 stuk
        Openbaarheid beperkt tot 01-01-2021
      - Stukken betreffende waarneming van de functie van inspecteur van het noordoostelijk ressort, na ontheffing van inspecteur Audier uit dit ambt, 1945; 443; 1 omslag
    - Taak, 3.2.2
      - Toezicht op de krankzinnigenzorg in het algemeen, 3.2.2.1
        - Aantekeningen en verslagen van inspectiebezoeken aan de kolonie voor krankzinnigen te Gheel in België, 1920-1936; 444; 3 stukken
        - Stukken betreffende verschil van mening tussen de inspecteurs van het staatstoezicht op krankzinnigen en krankzinnigengestichten en de Officier van Justitie te 's-Gravenhage omtrent het toezicht van laatstgenoemde op de Ramaerkliniek te 's-Gravenhage in het bijzonder en de aangewezen afdelingen in het algemeen, 1927; 445; 1 omslag
        - Aantekeningen en verslagen van bezoeken van de inspecteur aan buiteninrichtingen en in het buitenland verpleegde Nederlandse patiënten, 1930-1932; 446; 1 omslag
        - Aantekeningen en verslagen van bezoeken van de inspecteur aan gestichten en aangewezen inrichtingen in Noord-Brabant, Limburg en Gheel, 1930-1934; 447; 1 pak
        - Aantekeningen en verslagen van inspectiebezoeken aan het gesticht Huize Providentia te Sterksel, 1931-1935; 448; 1 omslag
        - Aantekeningen van de inspecteur naar aanleiding van zijn bezoeken aan het gesticht Immaculata Conceptio te Schinnen, 1934-1936, 1952; 449; 1 omslag
        - Verslagen van de gebeurtenissen gedurende de oorlogsjaren in de krankzinnigengestichten, 1939-1947; 450; 1 omslag
        - Ingekomen verslag van een feestweek in oorlogstijd ter gelegenheid van het zilveren jubileum van de geneesheer-directeur van het gesticht St Anna te Venray, 1944; 451; 1 stuk
      - Toezicht op de materiële voorzieningen, 3.2.2.2
        - Advisering bij oprichting c.q. opheffing van gestichten of afdelingen, 3.2.2.2.1
          - Stukken betreffende oprichting c.q. opheffing van inrichtingen, 1921-1956; 452-466; 14 omslagen
            - Beilen, 1921-1925, 452
            - Amsterdam, Nederlands Israëlitisch Gesticht, 1921, 453
            - Grave, Rijkskrankzinnigengesticht, 1921, 1924, 454
            - Noordwijkerhout, Mariagesticht, 1926-1928, 455
            - Amersfoort, 1927-1929, 456
            - Heiloo, St Willibrordusstichting, 1927-1929, 457
            - Udenhout, Huize Assisië, 1935, 1936, 458
            - Helden, 1936, 459
            - Bergen op Zoom, Vrederust, 1945, 460
            - Bergeijk, 1948, 461
            - Assen, Licht en Kracht, 1948, 462
            - Elshout, St. Norbertus, 1950, 463
            - Sterksel, Huize Providentia, 1954, 464
            - Amersfoort, Centrale vereniging Joodse geestelijke volksgezondheid, 1956, 465
            - Akte van oprichting van de vereniging onder de zinspreuk Alles voor Allen te Breda, bestuurder van o.a. het St Antoniusgesticht te Leur, afschrift, met minuut 1931, 466; 2 stukken
        - Advisering bij bouw en verbouw, 3.2.2.2.2
          - Stukken betreffende de ontruiming en later de herbevolking van krankzinnigengestichten tijdens en na de Eerste Wereldoorlog, 1915-1918; 467; 1 omslag
          - Stukken betreffende de bouw en verbouwingen van de gestichten, met bouwtekeningen, 1919-1955; 468-511; 41 omslagen en 3 pakken
            - Apeldoorn, Het Apeldoornsche Bos, 1919-1922, 468
            - Avereest, Asyl voor mannelijke psychopaten, 1930-1931, 469
            - Bakkum, Provinciaal Ziekenhuis Duin en Bosch, 1921-1926, 470
            - Beilen, Beileroord, 1924-1933, 471
            - Bergen op Zoom, Vrederust, 1920-1955, 472
            - Boekel, Huize Padua, 1931-1952, 473
            - Delft, St Joris Gasthuis, 1921, 1926, 474
            - Den Dolder, St Agnietenstr./W.A. Hoeve, 1919-1930, 475
            - Den Dolder, Willem Arntsz Hoeve, 1927, 476
            - Deventer, St Elizabeth Gasthuis Bagijnenstraat, 1920-1921, 477
            - Druten, Huize Boldershof, 1920-1927, 478
            - Eindhoven, St Jozefsburg, 1936-1952, 479
            - Eindhoven/Woensel, Rijkskrankzinnigeninrichting, 1919-1943, 480
            - Eindhoven, Rijksasyl voor psychopaten, 1931, 481
            - Elshout, St Norbertusgesticht, 1935, 1936, 482
            - Ermelo, Loozenoord, 1923-1929, 483
            - Ermelo, Huize Veldwijk, 1925, 484
            - Franeker, Geneeskundig Gesticht, 1919-1930, 485
            - Grave, Rijkskrankzinnigengesticht, 1919-1949, 486
            - Heel/Panheel, St Jozefgesticht, 1932, 487
            - Heel/Panheel, St Anna, 1933, 488
            - 's-Hertogenbosch, Reinier van Arkel, 1929-1952, 489
            - Leidschendam, Hulp en Heil, 1954, 490
            - Leur, St Antonius, 1930-1933, 1953, 491
            - Loosduinen, Huize Bloemendaal, 1919-1930, 492
            - Loosduinen, Oud Rozenburg, 1922-1926, 493
            - Maastricht, Calvariënberg, 1927, 1932, 494
            - Medemblik, Rijkskrankzinnigengesticht, 1923-1929, 495
            - Noordwijk, Dr mr W. vd Berghstichting, 1939, 1953, 496
            - Noordwijkerhout, St Bavo, 1920-1929, 497
            - Noordwijkerhout, Sancta Maria, 1929, 498
            - Oegstgeest, Endegeest, 1919, 1926, 499
            - Rosmalen, Coudewater, 1931-1948, 500
            - Schinnen, Immaculata Conceptio, 1939, 1940, 501
            - Sterksel, Huize Providentia, 1935-1938, 502
            - Udenhout, Huize Assisië, 1921-1938, 503
            - Venray, St Anna, 1920-1955, 504
            - Venray, St Servatius, 1922-1955, 505
            - Venray, St Vincentiushuis, 1936, 1937, 506
            - Vught, Voorburg, 1920-1954, 507
            - Wagenborgen, Bethesda, 1925-1930, 508
            - Wolfheze, Wolfheze, 1919-1925, 509
            - Zuid-Laren, Dennenoord, 1926-1930, 510
            - Zutphen, Oude en Nieuwe Gasthuis, 1925, 1926, 511
          - Ingekomen verzoek om advies van de Minister van Binnenlandse Zaken inzake verbetering van de weg naar het Rijkskrankzinnigengesticht te Woensel, met minuut van antwoord, 1919; 512; 2 stukken
          - Stukken betreffende vaststelling van het maximum aantal plaatsen voor patiënten in de gestichten, 1919-1950; 513-545; 32 omslagen en 3 stukken
            - Apeldoorn, Apeldoornsche Bosch, 1920-1926, 513
            - Bakkum, Duin en Bosch, 1921-1926, 514
            - Beilen, Beileroord, 1924, 515
            - Bergen op Zoom, Vrederust, 1921-1935, 516
            - Boekel, Huize Padua, 1930-1940, 517
            - Rosmalen, Coudewater, 1928-1950, 518
            - Delft, St Joris Gasthuis, 1919-1928, 519
            - Deventer, Brinkgreven, 1925, 1926, 520
            - Druten, Huize Boldershof, 1923-1928, 521
            - Ermelo, 's-Heerenloo, 1919-1928, 522
            - Ermelo, Loozenoord, 1923-1930, 523
            - Grave, Rijkskrankzinnigengesticht, 1927-1938, 524
            - Heiloo, St Willibrordusstichting, 1930, 525
            - Loosduinen, Huize Bloemendaal, 1919-1923, 526
            - Loosduinen, Oud-Rozenburg, 1926, 527
            - Medemblik, Rijkskrankzinnigengesticht, 1922-1925, 528
            - Noordwijk, Dr mr Willem vd Berghstichting, 1925, 1926, 529
            - Noordwijkerhout, St Bavo, 1919-1925, 530
            - Noordwijkerhout, Sancta Maria, 1929, 531
            - Oegstgeest, Endegeest, 1921-1928, 532
            - Poortugaal, Maasoord, 1923, 533
            - Sterksel, Huize Providentia, 1939, 534
            - Udenhout, Huize Assisië, 1923-1932, 535
            - Utrecht, St Agnietenstraat/Willem Arntszhuis, 1920-1924, 536
            - Venray, St Anna, 1920-1936, 537
            - Venray, St Jozefgesticht, 1935, 1936, 538
            - Venray, St Servatiusgesticht, 1920-1949, 539
            - Vught, Voorburg, 1919-1956, 540
            - Wagenborgen, Bethesda, 1919-1929, 541
            - Warnsveld, Groot Graffel, 1921, 1927, 542
            - Wolfheze, Wolfheze, 1921, 1926, 543
            - Zuidlaren, Dennenoord, 1921-1930, 544
            - Zutphen, Oude en Nieuwe Gasthuis, 1921-1929, 545
          - Stukken betreffende de verkoop c.q. afstand aan het Rijk van grond van het Rijkskrankzinnigengesticht te Grave, 1919-1940; 546; 1 omslag
          - Lijsten bevattende berekeningen van het maximum aantal patiënten dat in de diverse gestichten kan worden opgenomen, met briefwisseling hieromtrent, 1921-1933; 547; 1 pak
          - Ingekomen brief van de geneesheer-directeur van het Rijkskrankzinnigengesticht te Eindhoven inzake wijziging van de berekening van het maximum aantal verpleegden, met bijlage en aantekeningen van de inspecteur, 1921; 548; 3 stukken
          - Stukken betreffende verzoek tot subsidie voor aanleg van een weg van Boekel naar Handel (Gemert), waardoor het gesticht Huize Padua beter bereikbaar wordt, 1924-1925; 549; 4 stukken
          - Stukken betreffende het verzoek van de Nederlands Israëlitische gemeente om een Joodse begraafplaats te mogen inrichten op het terrein van het Rijkskrankzinnigengesticht te Woensel, 1925-1926; 550; 1 omslag
          - Stukken betreffende het Werkprogram Voorzieningen ten behoeve van de gebouwen en het materieel van de krankzinnigengestichten te Woensel en Grave, 1928-1929; 551; 1 omslag
          - Stukken betreffende afstand van gronden van de Rijks-Psychiatrische Inrichting te Eindhoven aan de NV Provinciale Noord-Brabantsche Elektriciteitsmaatschappij, 1928-1947; 552; 1 omslag
          - Stukken betreffende de aanwijzing van paviljoenen en/of afdelingen van de gestichten tot zgn. aangewezen afdelingen, 1929-1952; 553-566; 15 omslagen
            - Bergen op Zoom, Vrederust, 1931, 553
            - Boekel, Huize Padua, 1938, 554
            - Eindhoven, St Jozefsburg, 1936, 555
            - Eindhoven, Huize St Jozefdal, 1939, 556
            - Elshout, St Norbertus, 1935, 1936, 557
            - Helden, Koningslust, 1938, 558
            - Leur, St Antonius, 1933, 559
            - Oegstgeest, Endegeest, 1929, 560
            - Ottersum, Huize Maria Roepaan, 1951, 1952, 561
            - Schinnen, Huize Maria Immaculata Conceptio, 1936, 1937, 562
            - Udenhout, St Vincentiushuis, 1936, 563
            - Venray, St Anna, 1931-1936, 564
            - Venray, St Servatius, 1931, 1933, 565
            - Vught, Voorburg, 1932, 566
          - Staat houdende een overzicht van de verbouwingen en de overeenkomstige uitbreiding van het aantal plaatsen per krankzinnigengesticht, ca 1930; 567; 1 stuk
          - Brief van inspecteur Pameijer aan inspecteur Wessels inzake een algemene regeling van het maximum aantal verpleegden in krankzinnigeninrichtingen, afschrift, 1934; 568; 1 stuk
          - Stukken betreffende de ontruiming en later de herbevolking van krankzinnigengestichten tijdens en na de tweede wereldoorlog, 1940-1945; 569; 1 omslag
          - Ingekomen brief van het bestuur van de psychiatrische inrichting Coudewater te Rosmalen inzake de inkwartiering van militairen in de gebouwen van de inrichting, met minuut van antwoord, 1940; 570; 2 stukken
          - Circulaire van de inspecteurs aan de gestichten inzake de te treffen maatregelen bij bominslagen, met daarop binnengekomen antwoorden, 1940; 571; 1 omslag
          - Ingekomen brief van de geneesheer-directeur van de inrichting Voorburg te Vught inzake melding hernieuwde inkwartiering van militairen, 1945; 572; 1 stuk
          - Ingekomen brieven van de geneesheer-directeur inrichting Voorburg te Vught omtrent de bominslag in tuin van paviljoen St Cathrien, 1945; 573; 3 stukken
          - Stukken betreffende de rijksbijdragen voor het herstel en de wederopbouw van door oorlogsschade getroffen krankzinnigeninrichtingen, 1946-1948; 574; 1 omslag
          - Stukken betreffende vaststelling van het maximum aantal patiënten bij de Stichting Bevordering en Behartiging van uitvaartsverzorging van Rooms-Katholieke zwakzinnigen, 1947-1954; 575; 1 omslag
          - Stukken betreffende de financieringsregeling van het Ministerie van Sociale Zaken voor de bouw van ziekeninrichtingen, 1948; 576; 1 omslag
          - Stukken betreffende het verzoek om advies van de Minister van Sociale Zaken inzake in eigen beheer nemen van de aan de heer Kemps verpachte boerderij, door de Rijks Psychiatrische Inrichting te Eindhoven, 1948; 577; 1 omslag
          - Stukken betreffende de plannen tot vordering van de gebouwen van het gesticht Huize Maria Roepaan te Ottersum, in verband met de repatriëring van krankzinnigen uit Indonesië, 1950; 578; 1 omslag
          - Stukken betreffende de toepassing van de Oorlogsschaderegeling Verpleeginrichtingen op de Vereniging tot Christelijke Liefdadigheid te Wagenborgen, 1952; 579; 1 omslag
        - Toezicht op de overige materiële voorzieningen, 3.2.2.2.3
          - Stukken inzake verzoek om toewijzing van hooi ten behoeve van de melkkoeien en werkpaarden van het St Elizabeth Gasthuis/Gesticht Bagijnenstraat te Deventer, 1919; 580; 2 stukken
          - Ingekomen brieven van het krankzinnigengesticht Reinier van Arkel te 's-Hertogenbosch inzake melding van het uitbreken van branden aldaar, 1924, 1937, 1949; 581; 3 stukken
          - Stukken betreffende een door de inspecteur ingestelde enquête onder krankzinnigengestichten in zijn ambtsgebied naar de brandafweer en brandblusmiddelen, 1933; 582; 1 omslag
          - Ingekomen brief van de geneesheer-directeur van de inrichting Huize Assisië te Udenhout inzake een brand in de boerderij van de inrichting, 1938; 583; 1 stuk
          - Stukken betreffende aanschaf van een filmprojector met geluid ten behoeve van het Rijkskrankzinnigengesticht te Grave, 1938; 584; 1 omslag
          - Stukken betreffende de toewijzing van textielgoederen aan psychiatrische inrichtingen, 1943-1948; 585-593; 8 omslagen en 3 stukken
            - Verschillende inrichtingen, 1945, 585
            - Heel en Panheel, St Jozefgesticht, 1943, 1945, 586
            - Boekel, Huize Padua, 1944, 1945, 587
            - Rosmalen, Coudewater, 1947, 588
            - Schinnen, Stichting Immaculata Conceptio, 1945, 589
            - Vught, Voorburg, 1945, 590
            - Venray, St Anna, 1945, 591
            - Venray, St Jozef, 1945, 592
            - Venray, St Servatius, 1945-1948, 593
          - Ingekomen brief van de geneesheer-directeur van de inrichting Vrederust te Bergen op Zoom inzake de ombouw op persgas van de auto van de inrichting, 1943; 594; 1 stuk
          - Ingekomen brief van de geneesheer-directeur van de inrichting Vrederust te Bergen op Zoom inzake gelijkstelling van deze inrichting met bedrijven voor zieken- en ambulancevervoer in verband met de toewijzing van benzine, met bijlage en minuut van antwoord, 1943; 595; 3 stukken
          - Stukken betreffende het verzoek om bemiddeling door de inspecteur bij de aanvragen om een dienstauto en textielgoederen ten behoeve van de Stichting Immaculata Conceptio te Schinnen, 1945; 596; 1 omslag
          - Stukken betreffende de aanvraag van een vrachtauto door de inrichting Vrederust te Bergen op Zoom, 1946; 597; 7 stukken
          - Stukken betreffende het verzoek van de Rijks Psychiatrische Inrichting te Eindhoven om toewijzing van fokzeugen voor het eigen landbouwbedrijf der inrichting, 1947-1948; 598; 1 omslag
          - Ingekomen brief van de geneesheer-directeur van het krankzinnigengesticht Huize St Jozefdal te Eindhoven inzake een brand in de boerderij van het gesticht, 1949; 599; 1 stuk
          - Stukken betreffende het opstellen en naleven van de maatregelen ter bescherming van de bevolking der gestichten in buitengewone omstandigheden, 1951-1955; 600; 1 omslag
      - Toezicht op de zorg voor de patiënten, 3.2.2.3
        - Bemoeiing met de totstandkoming en uitvoering van wettelijke voorschriften en regelingen, 3.2.2.3.1
          - Stukken betreffende registratie van particuliere woningen voor de gezinsverpleging van krankzinnigen, met plattegronden van de woningen, 1919-1930; 601-607; 7 omslagen
            - 1919, 601
            - 1920, 602
            - 1921, 603
            - 1922, 604
            - 1923-1924, 605
            - 1925-1927, 606
            - 1928-1930, 607
          - Stukken betreffende het ontwerp van een Psychopatenwet, op basis van artikel 37 van het Wetboek van Strafrecht, 1925-1928; 608; 1 omslag
          - Stukken betreffende een advies van de Minister van Binnenlandse Zaken en Landbouw inzake de sluiting van een nieuwe overeenkomst tussen Gedeputeerde Staten van Gelderland en het bestuur van Huize Padua te Boekel, betreffende de verpleging van behoeftige krankzinnige mannen uit de provincie Gelderland, 1927; 609; 4 stukken
          - Rapport van de inspecteur dr Schuurmans Stekhoven aan de Minister van Binnenlandse Zaken inzake beantwoording van de vraag van het Tweede Kamerlid Van der Heide over een geval van inbewaringstelling van een gehuwde vrouw in de inrichting Oud Roozenburg te 's-Gravenhage, afschrift, 1927; 610; 1 stuk
          - Stukken betreffende de voorbereiding van een algemene maatregel van bestuur ter uitvoering van het nieuwe derde lid van de Krankzinnigenwet inzake het opmaken van geneeskundige verklaringen, in casu het KB van 17 september 1929, Stb. 438, 611; 1 omslag
          - Stukken betreffende het voorontwerp van een algemene maatregel van bestuur ter uitvoering van artikel 39, lid 3 van de Armenwet met betrekking tot de aanwijzing van deskundigen bevoegd tot het opmaken van geneeskundige verklaringen, 1930; 612; 1 omslag
          - Stukken betreffende het niet correct invullen van de geneeskundige verklaringen, 1931-1932; 613; 1 omslag
          - Stukken betreffende de invoering van het nieuwe model dwangregister, 1936; 614; 1 omslag
          - Stukken betreffende aanwijzing van deskundigen, bevoegd tot het afgeven van verklaringen, als bedoeld in art. 39, 4e lid Armenwet, 1940-1941; 615; 1 omslag
          - Stukken betreffende de noodzaak tot afgifte van persoonsbewijzen aan de krankzinnigen in de gestichten, 1941; 616; 1 omslag
          - Ingekomen verslag van de Interprovinciale samenspreking inzake de verpleging van krankzinnigen, met aanbiedingsbrief, 1947; 617; 1 katern en 1 stuk
          - Brief inspecteur aan Gedeputeerde Staten Noord-Brabant inzake zijn visie op de behandeling en verpleging van krankzinnigen en zwakzinnigen in die provincie, naar aanleiding van hetgeen werd behandeld in de subcommissie provinciale Gezondheidsraad op 16 oktober 1947, minuut, 1949; 618; 1 stuk
        - Transport van verpleegden, 3.2.2.3.2
          - Stukken betreffende vervoer van krankzinnigen van/naar de gestichten, 1916-1931; 619-627; 9 omslagen
            - 1916-1919, 619
            - 1921, 620
            - 1922, 621
            - 1924, 622
            - 1926, 623
            - 1927, 624
            - 1928, 625
            - 1929, 626
            - 1931, 627
          - Stukken betreffende de voorstellen tot regeling van de overplaatsing en opneming van patiënten in Rijkskrankzinnigengestichten, 1920; 628; 1 omslag
          - Ingekomen verzoek om advies van de Minister van Binnenlandse Zaken en Landbouw inzake het ter inzage geven aan andere gestichten van de geneeskundige aantekeningen vóór overplaatsing vanuit het Rijkskrankzinnigengesticht te Eindhoven naar andere gestichten, met bijlagen en met minuut van antwoord, 1927; 629; 3 stukken
          - Stukken betreffende overplaatsing van Nederlandse patiënten naar Belgische gestichten, 1935-1939; 630-632; 3 pakken
            - 1935, 630
            - 1936, 631
            - 1939, 632
          - Stukken betreffende de evacuatie van in krankzinnigeninrichtingen verpleegde patiënten, 1939-1940; 633; 1 omslag
          - Stukken betreffende de evacuatie van de krankzinnigen verpleegd in de kolonie voor gezinsverpleging te Gheel in België, 1939-1941; 634; 1 omslag
          - Stukken betreffende de evacuatie van de inrichting Huize Padua te Boekel naar inrichtingen in Tilburg en Udenhout, 1939-1940; 635; 1 omslag
          - Ingekomen brieven van de gestichten Huize Padua te Boekel en Mariahof te Tilburg inzake evacuatie van de patiënten van Mariahof naar Huize Padua en inbeslagname van de Mariahof door Duitse Wehrmacht, 1940; 636; 2 stukken
          - Stukken inzake vergoeding van de kosten van de evacuatie van Huize De Boldershof te Druten, 1940; 637; 1 omslag
        - Lichamelijke, geneeskundige en geestelijke verzorging van patiënten., 3.2.2.3.3
          - Stukken betreffende de levensmiddelenvoorziening in de gestichten tijdens de Eerste Wereldoorlog, 1916-1918; 638; 1 pak
          - Stukken betreffende misstanden in het krankzinnigengesticht Reinier van Arckel te 's-Hertogenbosch, 1917-1918; 639; 1 pak
          - Ingekomen brieven van de geneesheren-directeur van de inrichtingen St Joris Gasthuis te Delft en Dennenoord te Zuidlaren, inzake de melding van gevallen van roodvonk en/of dysenterie, 1919; 640; 3 stukken
          - Stukken betreffende voedselvoorziening van het Rijkskrankzinnigengesticht, Grave, 1922-1923; 641; 1 omslag
          - Stukken betreffende de tabaksbereiding door de inrichting Huize Assisië te Udenhout, 1922; 642; 3 stukken
          - Ingekomen verzoek om advies van de Minister van Binnenlandse Zaken inzake de geestelijke verzorging van de Israëlitische patiënten in het Rijkskrankzinnigengesticht te Woensel, met minuut van antwoord, 1922; 643; 2 stukken
          - Stukken betreffende een door de inspecteur gehouden enquête inzake het geven van specialistische geneeskundige hulp aan patiënten in krankzinnigeninrichtingen, 1923; 644; 1 omslag
          - Stukken betreffende het geschil tussen een verpleger en de inrichting Het Oude en Nieuwe Gasthuis te Zutphen, betreffende de door hem geuite klachten met betrekking tot de verpleging van de patiënten, 1923; 645; 1 omslag
            Zie inventarisnr 707.
          - Stukken betreffende de bereiding van ritueel voedsel voor de Israëlitische patiënten van het Rijkskrankzinnigengesticht te Woensel, 1924; 646; 1 omslag
          - Ingekomen verzoeken om advies van de Minister van Binnenlandse Zaken en Landbouw inzake de arbeidstherapie voor patiënten van de Rijkskrankzinnigeninrichting te Eindhoven, met minuten van antwoord, 1927-1928; 647; 4 stukken